Inventaris van het archief van F.G. baron van Dedem van de Gelder [levensjaren 1743-1820], (1614) 1781-1818
Nationaal Archief, Den Haag
- Papieren van F. G. van Dedem van de Gelder, behoorende in het archief van de legatie te Konstantinopel.
  - Varia., F.
    - Brieven van Nicolo Jefferyes, consul te Zante, van Marcar Abro, eersten drogman van het Nederlandsche consulaat te Smirna, en van Hadgi Stratty Economo, Nederlandsch geprolegeerde, aan den Nederlandschen consul de Hochepied te Smirna., 1788-1798.; 65; 3 stuks in 1 omslag
      1 origineel, 1 afschrift en 1 vertaling.
    - Brief van eene firma te Dover aan Baron Hübsch, Deensch zaakgelastigde te Konstantinopel, over goederen uit een schip van Smirna dat op de kust vergaan was., 1798.; 66; 1 stuk in omslag
    - Brief, door Ph. Fr. Tinne namens J. van Maseyk, Nederlandsch consul te Aleppo, tot het Uitvoerend Bewind der Bataafsche republiek gericht. (Afschrift.), (Einde 1798 of begin 1799).; 67; 1 stuk in 1 omslag
- Archief van F. G. Baron van Dedem van de Gelder.
  - Ambten etc., A.
    - Toespraken, door Van Dedem van de Gelder gericht tot de Staten-Generaal, de Staten van Holland, de Directeuren van den Levantschen handel, de Representanten van het volk van Nederland (Afschriften en concepten.), (1785-1795).; 68; 14 stuks in 1 omslag
      Er. zijn 5 toespraken van Van Dedem, waarvan 2 in duplo. Er aan toegevoegd zijn eenige toespraken, door Van Wassenaar e. a. gericht tot de Staten-Generaal, de Staten van Holland, den Duitschen keizer en den koning van Sardinië.
      Op den omslag is door Van Dedem geschreven: "Concept aanspraken".
    - Uittreksel uit de registers der beraadslagingen van den Franschen senaat, zitting 1811 Maart 28, bevattende het bevel van den senaat, de brieven, waarbij aan Van Dedem van de Gelder de titel van "comte" verleend is, te registreeren., 1818.; 69; 2 stuks in 1 omslag
      1 oorspronkelijk extract en 1 bijlage.
  - Ingekomen brieven., B.
    - Brieven van J. A. Teysset te Amsterdam aan Van Dedem van de Gelder., 1793-1803.; 70; 18 stuks in 1 omslag
      Een dezer brieven is tot den zoon van Van Dedem gericht. Als bijlagen eenige ingesloten rekeningen.
    - Brieven van Pierre Augustin Perrin te Marseille aan Van Dedem van de Gelder., 1800-1803.; 71; 4 stuks in 1 omslag
    - Brieven van François Testa te Konstantinopel aan Van Dedem van de Gelder., 1795-1807.; 72; 19 stuks in 1 omslag
      Van één brief is de helft verloren.
    - Brieven van Gaspar Testa aan Van Dedem van de Gelder., 1794-1811.; 73; 78 stuks in 1 omslag
      Hieronder zijn 4 fragmenten van brieven.
    - Brieven van diverse personen aan Van Dedem van de Gelder., 1793-1814.; 74; 29 stuks in 1 omslag
  - Minuten en afschriften van uitgaande brieven., C.
    - Brieven van Van Dedem van de Gelder aan den griffier Fagel., 1788-1791.; 75; 20 stuks en 1 deel en 1 omslag
      De brieven van 1791 liggen in een omslag, waarop Van Dedem geschreven heeft: "Particuliere brieven aan de Heer Griffier Fagel van 1791".
      De brieven van 1791 zijn nogmaals afgeschreven en in een deeltje ingenaaid.
      Zie de officieele brieven van Van Dedem aan Fagel in het Legatie-archief no. 1128.
    - Fragment van een copieboek., 1799.; 76; 1 stuk in 1 omslag
    - Brieven van Van Dedem van de Gelder aan François Testa te Konstantinopel., 1793-1808.; 77; 29 stuks in 1 omslag
      Een aantal brieven aan François Testa zijn in een copieboek afgeschreven, waarvan een fragment aanwezig is.
    - Brieven van Van Dedem van de Gelder aan Gaspard Testa te Konstantinopel., 1795-1815.; 78; 8 stuks in 1 omslag
    - Brieven van Van Dedem van de Gelder aan diverse personen., 1786-1801.; 79; 13 stuks in 1 omslag
  - Financiën., D.
    - Aanteekeningen van de uitgaven (van Van Dedem van de Gelder)., 1781.; 80; 1 stuk in 1 omslag
      Fragment, loopende over 1781 Februari-April.
    - Wissel, door L. D. Bongardt te Amsterdam getrokken op Van Dedem van de Gelder te Konstantinopel., 1792.; 81; 1 stuk in 1 omslag
    - Rekeningen van L. I. Wagner en van R. Cardamici voor gedane leveringen aan Van Dedem van de Gelder te Konstantinopel., 1790 en 1794.; 82; 2 stuks in 1 omslag
    - Inventaris van de meubelen van Van Dedem van de Gelder, ambassadeur enz. te Konstantinopel, en inventarissen van de meubelen van den ambassadeur Van Dedem van de Gelder, welke verkocht moeten worden, benevens opgave van de opbrengst van den verkoop., (1809).; 83; 5 stuks in 1 omslag
    - Opgave van de schilderswerkzaamheden, welke in de woning van Van Dedem van de Gelder te Parijs, Place de la Concorde no. 6, verricht moeten worden., (Vóór 1813?).; 84; 1 stuk in 1 omslag
    - Afrekeningen met en eenige begeleidende brieven van A. M. le Febure née le Clerq te Parijs., 1811-1815.; 85; 19 stuks in 1 omslag
  - Varia., E.
    - Briefwisseling tusschen den graaf De la Rochefoucauld. ambassadeur van den keizer der Franschen bij den koning van Holland, en den baron Von Knobelsdorff, gevolmachtigd minister van Pruisen in Holland, (Afschriften.), 1810.; 86; 3 stuks in 1 omslag
      Von Knobelsdorff was de schoonzoon van Van Dedem van de Gelder.
    - Briefwisseling betreffende de overdracht van het consulaat te Smirna aan den Franschen consul aldaar. (Afschriften.), 1810-1811.; 87; 12 stuks in 1 omslag
    - Extract uit het register der resolutien van de Commissie voor de Buitenlandsche zaken uit de Nationale Vergadering, representeerende het volk van Nederland, bevattende het besluit, om aan Van Dedem, gezant in Zweden, verlof te verleenen., 1798.; 88; 1 stuk in 1 omslag
      Dit betreft A. van Dedem, zoon van F. G. van Dedem van de Gelder.
    - Brief van J. van der Vecht te Peperga aan een ongenoemde., 1708.; 89; 1 stuk in omslag
    - Brief van Lunsing te Dickninge aan G. van Dedem, heer van de Gelder enz., te Zwolle., 1723.; 90; 1 stuk in 1 omslag
      Gijsbert van Dedem was de grootvader van F. G. van Dedem van de Gelder.
    - Brief van de gevolmachtigde ministers Blauw en Meijer te Parijs aan den burger Quarles, griffier van hun Hoog Mogenden. (Afschrift.), 1796; 91; 1 stuk in 1 omslag
    - Rekening van H. Willemsen, brouwer, voor den heer Van Berch voor geleverde bieren., 1679.; 92; 1 stuk in 1 omslag
      Op de achterzijde geschreven: "Dit is die Reekinghe van Harmen Willemsen, Brouwer tot Dalsen, van gehalde bieren op den Bergh geconsuimert, daer op betaelt met het mudde rogen van Raengecomen achtien guldens en 6 stuivers, rest die brouwer noch van dese Reekinghe onbetaelt acht gulde en 13 stuivers, merder niet, tot mertiny Anno 1679 incluis."
    - Rekening voor Eysac Blom voor timmerwerk., 1735.; 93; 1 stuk in 1 omslag
      Ligt in een omslag, waarop door Van Dedem geschreven is: "Brieven en voldaanen Reekeningen van de Heeren Schimmelpenninck te Deventer van 1817."
    - Rekening getiteld: "Note du Vin pour les Nationaux".(Afschrift.), 1790; 94; 1 stuk in 1 omslag
    - Rekening en verantwoording van W. de Lille omtrent gelden uit den boedel van zijn vader, (Afschift.), 1799.; 95; 2 stuks in 1 omslag
      In een omslag, waarop door Van Dedem geschreven is: "Generaale afreekeningen en andere papieren van de Heer commies Ph. Fred. Tinne in 's Hage, beginnende met Mey 1784, 1785, 1786, 1787, 1788, 1789, 1790, 1791, 1792, 1793, 1794, 1795." Inliggend eene korte aanteekening van 1817.
    - Rekening in het Italiaansch van en voor een onbekende., (Vóór 1809).; 96; 1 stuk in omslag
    - Quohier van aanslagen in eene belasting, verdeeld in 11 klassen, voor Wijnvoorden, Merle, Herxen, Wegterholt, Tongeren, Hengevelt, Kerkdorp en Wengelo, in Overijsel gelegen., (Vóór 1784?).; 97; 1 deel
    - Aanteekeningen van allerlei aard uit de jaren, 1736-1799.; 98; 14 stuks in 1 omslag
      In omslag, waarop Van Dedem geschreven heeft: "Van alles wat". Inliggend nog 2 omslagen met de opschriften: "Van allerlei soort van papieren" en "Van alles wat".
- SUPPLEMENT.
  Zie jaarverslag 1913. Bijlage V.
  - Rapport, (door den Hollandschen gezant te Konstantinopel?) uitgebracht aan Directeuren van den Levantschen Handel omtrent veranderingen, te brengen in de positie der dragomans en jeunes de langue. Zonder datum. (Afschrift.), 48A; 1 stuk in 1 omslag
  - Testament van Madelaine weduwe Bornmann, geboren Bord, opgesteld te Pera bij Konstantinopel. (Afschrift.), 1802.; 67A; 1 stuk in een omslag
  - Brieven van François Testa te Konstantinopel aan Van Dedem van de Gelder., 1807.; 72; 2 stuks
    Gevoegd bij no. 72.
  - Bijlagen tot brieven van Gaspar Testa aan Van Dedem van de Gelder., 1809.; 73; 2 stuks
    Gevoegd bij no. 73.